臺灣花蓮地方法院刑事判決　　　　　　　　　　　　　　九十年度易字第五七二號
　　公　訴　人　臺灣花蓮地方法院檢察署檢察官
　　被　　　告　己○○
右列被告因竊盜案件，經檢察官提起公訴（九十年度偵字第二九四七號）及移
（九十一年度偵字第七二二號），本院判決如左：
    主  文
己○○連續竊盜，處有期徒刑伍月，如易科罰金，以參佰元折算壹日。
    事 實
一、己○○前於民國九十年間因竊盜案件，經本院於九十年九月二十八日以九十年度
    易字第四三五號刑事判決處以拘役三十日，緩刑二年確定，仍不知悔悟，竟於緩
    刑期內，基於概括之犯意，意圖為自己不法之所有，連續為下列行為：
（一）先於九十年十月二十四日二十二時三十五分許，騎乘車牌號碼：ＷＵＰ─五五
      七號輕型機車至花蓮縣新城鄉康樂村嘉灣十七之一號北側戊○○經營之檳榔攤
      內，徒手拉開檳榔攤鐵門，進入竊取長壽香煙十四包，並將之放入檳榔攤內之
      塑膠袋，接續竊取二十一吋電視機一台得手後，為戊○○發現，適有花蓮縣警
      察局新城分局巡邏車經過，戊○○乃立即報警，當場逮捕己○○，並扣得長壽
      香煙十四包（市價約新臺幣（下同）三百五十元）及電視機一台（市價約五千
      元）。
（二）復於同年十二月十六日十八時許，在花蓮縣花蓮市○○路二十五號之三壬○○
      所經營之汽車修理廠外，以其母親所有之機車鑰匙竊取甲○○所有車牌號碼：
      ＲＩＮ─八五八號輕型機車得手後，嗣於當日二十時三十分許，為警循線查獲
      。
二、案經花蓮縣警察局新城分局及花蓮分局報請臺灣花蓮地方法院檢察署檢察官偵查
    起訴並移送併案審理。
    理  由
一、右開事實（一）部分，業據被告己○○迭於警訊、檢察官偵查中、本院調查時坦
    承不諱，核與告訴人戊○○指訴失竊之情節相符，且有贓證物品認領保管收據、
    照片六幀、現場草圖附卷可證，是被告前開竊盜之犯行堪予認定。至前開事實（
    二）部分，被告固坦承於前揭時、地騎乘該機車之事實，惟辯稱：伊騎該機車之
    前有先打電話聯絡證人壬○○要向他借車，但找不到他，伊有留言云云。然查，
    被告於騎乘該機車前，並未告知被害人甲○○或其配偶即證人壬○○而竊取該機
    車乙節，業據被害人甲○○於警訊中指訴：九十年十二月十六日二十一時許，其
    在位於花蓮市○○○○街九號三樓之二之住處看電視，警方通知時才知道該機車
    失竊等情甚詳，核與證人壬○○於本院調查時證述：（問：是否在九十年十二月
    十六日有借車給被告己○○？）沒有。是警察打電話問我，我才知道我的車子不
    見了。當時我的車子有鎖龍頭鎖，我是放在工廠的裡面。但是店門沒有關。被告
    己○○並沒有先打電話跟我借車，當天我人都在家裡，我手機都有開著。我找到
    我的車子時，車子都還好好的，鎖沒有被破壞。被告己○○後來被警查獲時，有
    打電話給我，說有留一張紙條要向我借車，但是我並沒有發現紙條等語（詳見本
    院九十一年四月十七日調查筆錄）之情節相符，並有贓證物品認領保管收據及車
    籍作業系統查詢認可資料各乙紙在卷可稽，故被告竊取被害人甲○○所有之機車
    乙節足堪認定，而被告所辯顯係卸責之詞，不足採信。從而，本件事證明確，被
    告犯行洵堪認定，應予依法論科。
二、核被告己○○所為，係犯刑法第三百二十條第一項之竊盜罪。被告竊取告訴人戊○○所有之香煙及電視機之犯行，係利用同一犯罪機會接續為之，為接續犯。又
    被告上開二次竊盜犯行，時間緊接，方法相同，觸犯構成要件相同之罪名，顯係
    基於概括犯意反覆為之，依連續犯規定論以一罪，並依法加重其刑。爰審酌被告
    於緩刑期內不思悔悟，竟再犯竊盜罪行，貪圖一時便利以滿足個人私慾而竊取他
    人財物，以及其犯罪之手段、所生之危害及犯罪後之態度等一切情狀，量處如主
    文所示之刑，併諭知易科罰金之折算標準。又被告竊取甲○○所有之機車時所用
    之機車鑰匙，雖為供犯罪所用之物，但非被告所有，業據被告陳明在卷，毋庸併
    予宣告沒收，附此敘明。
三、移送併辦（九十年度偵字第二三二二號、九十年度偵字第二四八七號、九十年度
    偵字第三四一三號）意旨略以：被告己○○基於同上概括之犯意，意圖為自己不
    法之所有，於九十年八月十一日凌晨二時許，在花蓮市○○○街，竊取被害人辛○○所有之車牌號碼八Ｊ－０四五號營業用大貨車，復與丁○○基於共同犯意之
    聯絡，於同年月十二日，被告駕駛該車，丁○○駕駛車牌號碼Ｑ四－一八五五號
    自用小客車，攜帶客觀上足以構成生命身體威脅之凶器大型油壓剪一支及小刀二
    支，竊取國防部通信指揮部東部地區大隊纜線八大捆得手後，嗣經警巡邏時發現
    上情，並扣得上開油壓剪、手套、手電筒各一把、小刀二支；復被告與庚○○基
    於共同犯意之聯絡，於九十年八月二十六日下午六時許，由己○○騎乘機車搭載
    庚○○前往花蓮市○○○街一０五巷九號空地（日通貨運旁），見被害人乙○○
    所有車牌號碼Ｌ三－九四九五號自用小客車停放於該處，由庚○○持自備之Ｔ字
    型起子竊取該車，得手後占為己用，嗣經警於同年月二十八日十八時四十分許，
    在花蓮市○○路、農兵橋旁發現己○○駕駛該車，經當場逮捕並查扣犯案之Ｔ字
    型起子一把、汽車鑰匙一支、疑似小武士刀乙把；再於九十年九月十日下午四時
    許，在花蓮縣花蓮市○村○號○○○路局北道班」停車棚內，以螺絲起子自製之
    強制鎖為工具，破壞車門鎖及啟動電源鎖，竊取被害人丙○○所有車牌號碼七Ｆ
    －七四六二號自用小客車一部（價值約二十萬元）云云，因認與本件竊盜犯行有
    連續犯之裁判上一罪之關係而移送本院併案審理等語。
四、按案件曾經判決確定者，應為免訴之判決，此項原則關於實質上一罪或裁判上一
    罪，均有其適用，連續犯係裁判上之一罪，其一部分犯罪事實曾經判決確定者，
    其效力當然及於全部，故檢察官復將其他部分重行起訴，亦應諭知免訴之判決，
    最高法院四十九年度台非字第二十號著有判例資參考。經查，被告前於九十年七
    月四日犯竊盜犯行，經檢察官於九十年七月十七日提起公訴，並經本院於九十年
    九月二十八日以九十年度易字第四三五號判處拘役三十日，緩刑二年確定，此有
    該判決及臺灣高等法院被告全國前案紀錄表在卷可參，而上開移送併辦之犯行時
    間均在本院九十年度易字第四三五號判決既判力時點九十年九月二十八日之前，
    本院認與該部分犯行具有連續犯之裁判上一罪之關係，其一部分犯罪事實曾經判
    決確定者，其效力當然及於全部，依前揭判例之意旨，移送併案審理部分應為該
    既判力效力所及，從而，本院無權併予審理，應退由檢察官為處理，附此敘明。
據上論斷，應依刑事訴訟法第二百九十九條第一項前段，刑法第三百二十條第一項、
第五十六條、第四十一條第一項前段，罰金罰鍰提高標準條例第一條前段、第二條，
判決如主文。
本案經檢察官薛智友到庭執行職務。
中      華      民      國      九十一    年      六      月    十七    日
                                臺灣花蓮地方法院刑事庭
                                    審判長法官  陳淑媛
                                          法官  陳文通
                                          法官  饒金鳳
右正本證明與原本無異。
如對本判決不服，應於送達後十日內，向本院提出上訴狀。（應抄附繕本）告訴人或
被害人如對於本判決不服者，應具備理由請求檢察官上訴，其上訴期間之計算係以檢
察官收受判決正本之日期為準。
                                          法院書記官
中      華      民      國      九十一    年      六      月    二十    日
附錄本判決論罪之法律條文：
中華民國刑法第三百二十條第一項 (普通竊盜罪)：
意圖為自己或第三人不法之所有，而竊取他人之動產者，為竊盜罪，處五年以下有期
徒刑、拘役或五百元以下罰金。
